【裁判字號】    97,訴,319
【裁判日期】    970625
【裁判案由】    侵權行為損害賠償
【裁判全文】
臺灣嘉義地方法院民事判決               97年度訴字第319號
原      告  新安東京海上產物保險股份有限公司高雄分公司
法定代理人  丙○○
訴訟代理人  甲○○
            乙○○
被      告  丁○○
上列當事人間請求損害賠償事件，本院於中華民國97年6月18日
言詞辯論終結，判決如下：
    主  文
原告之訴駁回。
訴訟費用由原告負擔。
    事實及理由
一原告主張：原告承保訴外人漢淳工程行所有車號6139-LK號自
  小客車之強制汽車責任保險，訴外人戊○○於民國95年4月28
  日5時30分許，無照駕駛上開汽車，途經嘉義市○區○○路2段
  157附1號處時，因超速失控撞及門牌嘉義市○○路○段157附1
  號房宅，造成上開汽車車內乘客等6人受傷、乘客張紫柔送醫
  急救不治死亡。原告已依強制汽車責任保險法第7條規定，賠
  付受害人新臺幣（下同）1,500,000元。訴外人戊○○無照駕
  駛，違反道路交通管理處罰條例第21條之1第1項第1款之規定
  ，依強制汽車責任保險法第29條第1項第5款規定，原告得代位
  向訴外人戊○○求償。又訴外人戊○○已經死亡，被告為其父
  親，依民法第1138條規定，為其法定繼承人，爰依上開規定，
  提起本訴。聲明：被告應給付原告1,500,000元，及自起訴狀
  繕本送達翌日起至清償日止，按年息5﹪計算之利息。
二被告則以：被告固為訴外人戊○○之父，然於訴外人戊○○死
  亡後，被告已拋棄對訴外人戊○○之繼承權等語置辯。
三本院之判斷：
  按繼承人得拋棄其繼承權。又繼承之拋棄，溯及於繼承開始時
  ，發生效力。96年5月23日修正前之民法第1174條第1項、第11
  75條分別定有明文。經查，訴外人戊○○於96年9月2日死亡，
  被告為其父，然被告已於96年10月2日具狀向本院聲明拋棄其
  對訴外人戊○○之繼承權，經本院於96年10月18日以嘉院龍民
  強96繼字第987號函准予備查等事實，業經本院調取本院96繼
  字第987號卷宗核閱無訛，且為原告所不爭執，應堪認定。準
  此，被告既已拋棄其對訴外人戊○○之繼承權，自毋庸負擔訴
  外人戊○○所負之債務。從而，原告依強制汽車責任保險法第
  29條第1項第5款規、繼承之法律關係，請求被告給付1,500,00
  0元及其利息，自屬無據，應予駁回。
四據上論結，本件原告之訴為無理由，依民事訴訟法第78條，判
  決如主文。
中    華    民    國    97    年    6     月    25    日
                  民事第二庭    法  官  蘇雅慧
以上正本係照原本作成
如對本判決上訴，須於判決送達後20日內向本院提出上訴狀
中    華    民    國    97    年    6     月    25    日
                                書記官  劉昀匊


司法院資訊處製作；財團法人民間司法改革基金會備份。
